

#### Infos

- ▶ 33 ans
- Titulaire du permis de conduire

#### Contact

- martinratinaud@gmail.com
- 0662478230
- martinratinaud
- 10 impasse des aloes 06600 Antibes

#### Présentation

Après 1 an à l'étranger, 2 ans de consulting chez IBM pour SII et Alten, J'ai eu l'envie d'entreprendre et de créer ma propre société, Playadz. Celle-ci a pour but, en 2007/2008 de fournir des coupons de réductions via application mobile (java/J2ME à l'époque). Après une levée de fond de 400k€ fin 2008, nous n'avons pas réussi à concrétiser de manière viable le projet et avons réutilisé la technologie de distribution de coupon en marque blanche, pour finalement devenir partenaire privilégié des agences de communication pour le développement mobile. Nous avons finalement vendu la société à Ausy afin de devenir leur centre d'expertise en

Après un an et la finalisation de l'intégration, une rencontre avec le CEO de iWeCloud me redonne l'envie de gouter à un nouveau challenge.

#### Mes +

- Véritable expérience en gestion d'équipe
- Passionné de veille technologique
- Architecture de solutions web et mobile
- Développement Symfony2 et Symfony14
- Développement NodeJS,
- Developpement web et mobile / Responsive
- Agile: Kanban et Scrum
- Connais la dure vie de CEO :-)
- Management et gestion de société
- Prise de décision / capacité à trouver des solutions
- heureux !
- et plein d'autres

# Martin Ratinaud

# Ingénieur développeur Full-Stack - NodeJs Angular - PHP/Symfony2

Symfony2 Team Leader GIT JS frameworks Fun!

Pour plus de détails, voir mon CV en ligne : www.doyoubuzz.com/martin-ratinaud

# **EXPÉRIENCES**

## Ingénieur développeur Full-Stack Nodels Angular

iWeCloud • Sophia Antipolis • Depuis Février 2015

- ▶ Après 8 ans d'aventure entrepreneuriale avec playadz, il est temps de se lancer un nouveau challenge dans une petite et jeune entreprise spécialisée dans le Case management en mode SAAS
- AngularJS
- Docker
- GIT, GIT flow
- ▶ Webpack, Gulp
- Agile: Kanban et Scrum
- Revue de code
- Test Driven Development

## Expert Symfony2 - Lead Developer

Ausy • Avril 2014 à Février 2015

- ▶ Après la revente de Playadz à Ausy, la totalité de l'équipe a été intégrée en tant que Pole d'expertise mobilité ayant pour but la réalisation de projets innovants:
- Management d'équipe
- Leader projet et planning
- ► Architecture et développement Symfony2 + HTML5/JS (Back Office et Front Office)
- Réponse à Appel d'offre

#### CTO & Co-founder

PlayAdz • 2007 à Avril 2014

- Management
  - Gestion prévisionnel de tréso
  - Pilotage de la société
  - Orientation stratégique
  - Gestion RH (congés, rémunération, team building, ...)
  - Fncadrement
  - Management d'une équipe de 10+ personnes
  - Animation Kanban/stand up/Staff Meeting
  - Gestion des planning
- Architecture & Developpement web & mobile
- Coordinateur technique sur les gros projets
- Intervention en avant-vente
- Travail en collaboration avec les directeurs artistiques
- Travail en collaboration avec les sous traitants
- Réalisation de prototypes
- Mise en place et développement d'un framework pour la génération de BO et webservices pour intégration avec les applis mobiles
- Réalisation d'outils de générations de code
- Administration des serveurs de déploiement (apache2 / mysgl / load balancing, ...)
- Administration des serveurs de déploiement (apache2 / mysql / load balancing, ...)
- Veille technologique
- Revue de code / Workflow GIT
- Formation des apprentis et stagiaires
- Recrutement

- ▶ Techno
  - Symfony1.4 / Symfony2 composer/bower/npm
  - Bootstrap 2 / 3
  - Google maps v3
  - angularJs
  - Git / SVN / github / gitlab Google Analytics
  - Grunt / gulp / webpack
- ▶ Clients: Nice Matin, CG06, FullSix, MentalWorks, Vanksen, Monte Carlo SBM, ...

#### Consultant IT

SII • Septembre 2005 à Septembre 2006

## Spécialiste IT

IBM • 2005 à Juillet 2007

- en stage: Création et développement d'un scénario métier de la chaîne logistique au centre avant-vente
- européen d'IBM (Industry Solutions Center)
- en emploi:
- Amélioration et ajout de fonctionnalités à la solution développée pendant mon stage
- ▶ Développement d'un projet orienté "magasin" pour le show-room de l'Echangeur à Paris
- ▶ Formation sur les produits WebSphere

# COMPÉTENCES

### Management, gestion d'équipe

- ▶ Méthodologies Agile ★★★☆☆
- ▶ Management de projets ★★★☆☆
- ▶ Gestion du risque/budget ★★★★☆
- ▶ Planning ★★★★☆
- ▶ Innovation ★★★★★

#### **Technologies**

- ▶ NodeJS ★★★☆
- ▶ AngularJS ★★★☆
- ▶ PHP \*\*\*\*\*
- Symfony2 /symfony14 \*\*\*\*\*
- ▶ GIT, GIT flow ★★★★☆
- ▶ HTML5 \*\*\*\*\*
- ▶ CSS3 (BEM, namespaces) \*\*\*\*\*
- ▶ Javascript ★★★★★

#### Langues

- ► Français \*\*\*\*
- ▶ Anglais ★★★★★
- ▶ Espagnol ★★☆☆☆

#### **FORMATIONS**

#### électronique

Ecole Supérieure D'Ingénieurs • Septembre 1999 à Juin 2005

## **LOISIRS**

#### Hobbies

▶ Environnement, sports extrêmes, gastronomie, Life hacks